PERFIL PROFESIONAL

Técnico profesional en asistencia administrativa y estudiante de último semestre de Ingeniería de Sistemas con experiencia en soporte en redes, soporte en sitio, remoto, y documentación, con un enfoque en la atención al cliente y la resolución de problemas. Responsable, dedicado, con disposición de aprendizaje, proactivo, perseverante, con capacidad para comunicarse, facilidad para trabajar en equipo y en fortalecer el desarrollo de las actividades de la Compañía.

JUAN FELIPE

ESTUDIANTE DE INGENERIA EN SISTEMAS



Calle 22H #118B-58



Juanfe.fr43@gmail.com

Total teams - Skynet Colombia (ETB)

Apoyar estratégicamente el área de I&M a partir del

acompañamiento y verificación de los documentos recibidos por

parte de los contratistas que hacen parte del proyecto, con la

finalidad de garantizar la correcta y completa carga documental.

Validar e informar el estado de la documentación en general que

llegue al área de I&M, tanto aquellos documentos gestionados o

expedidos por las autoridades locales tales como certificados, extra juicios, comunicados, noticias y demás que informen impedimentos de acceso a las zonas de visita ya sea por problemas de orden

público, hechos de la naturaleza y eventos excepcionales con el fin

de evaluar y aprobar o desaprobar dichos documentos, que servirán de soporte ante una visita fallida programada durante los estudios de campo, instalación, visitas de aprobación y/o visitas de Mantenimiento Correctivo/Preventivo como documentación administrativa que se necesita para la justificación de la fuerza mayor que impidió la correcta ejecución de las actividades de



3202093121

PERFIL

Computrabajo

Juan Felipe Rodríguez Gutiérrez

REFERENCIA LABORAL

JAVIER REAL

Administrador Público

Tel: 3144302500

CARLOS MARCELO RUBIO RUIZ

Abogado

Tel: 3108688065

EXPERIENCIA

Analista de Calidad implementació n, y mantenimiento

Abril 26 2023– Actualmente

Smart Publicaciones

campo.

Tecnólogo en Soporte

Jul 2022 – Diciembre 2022

Documentar los procesos de la compañía como manuales e informes. Actualizar la documentación de los procesos según sea necesario. Garantizar que la documentación sea clara, concisa y fácil de entender. Brindar soporte técnico a los usuarios de la compañía, tanto en sitio como de forma remota. Solucionar problemas relacionados con los servicios y productos de la compañía. Atender a los requerimientos de los usuarios y resolver sus dudas. Realizar pruebas manuales de los servicios y productos de la compañía. Reportar los resultados de las pruebas a los desarrolladores.

Smart.net

Soporte en Sitio

May 2020 – Jun 2022

Brindar soporte técnico a los usuarios de la empresa, tanto en sitio como de forma remota, para resolver problemas relacionados con redes, equipos informáticos y software. Realizar el mantenimiento físico de los equipos informáticos, incluyendo limpieza, reparación y reemplazo de piezas. Alistar y configurar equipos de cómputo e internet, incluyendo instalación de software, configuración de redes y conexiones. Programar equipos informáticos, incluyendo creación de tareas, agendamientos y notificaciones. Procesar pedidos y gestionar el inventario de equipos informáticos. Atender los requerimientos de los usuarios, incluyendo solicitudes de información, formación y asistencia técnica. Resolución de fallas, incluyendo investigación de la causa, identificación de la solución y ejecución de manuales, procedimientos e informes. Manejo del software Winbox y suite de office.

REFERENCIAS

LINA VANESSA PINILLA

Ingeniera de Sistemas

Tel: 3132777231

NORIDA GUZMAN **Contratista ESAP** Tel: 3138060529

FORMACIÓN

ESTUDIOS SUPERIORES

Fundación de Educación Superior San José

Actualmente

Ingeniería sistemas

SENA

Dic 2014

Técnico Profesional en asistencia administrativa

OTROS ESTUDIOS

SENA

Informática: Word, Excel e internet Jul 2017

SENA

Curso especial en diseñar páginas web con Jul 2017

HTML y JAVASCRIP.